【裁判字號】    98,台上,4728
【裁判日期】    980820
【裁判案由】    違反毒品危害防制條例
【裁判全文】
最高法院刑事判決            九十八年度台上字第四七二八號
上  訴  人  甲○○
上列上訴人因違反毒品危害防制條例案件，不服台灣高等法院高
雄分院中華民國九十八年六月十五日第二審判決（九十八年度上
訴字第六二四號，起訴案號：台灣高雄地方法院檢察署九十八年
度偵字第一０四一號），提起上訴，本院判決如下：
    主  文
上訴駁回。
    理  由
按刑事訴訟法第三百七十七條規定，上訴於第三審法院，非以判
決違背法令為理由，不得為之。是提起第三審上訴，應以原判決
違背法令為理由，係屬法定要件。如果上訴理由書狀並未依據卷
內訴訟資料，具體指摘原判決不適用何種法則或如何適用不當，
或所指摘原判決違法情事，顯與法律規定得為第三審上訴理由之
違法情形，不相適合時，均應認其上訴為違背法律上之程式，予
以駁回。又依刑事訴訟法第三百五十條、第三百六十一條、第三
百六十二條、第三百六十七條規定，不服地方法院之第一審判決
，提起第二審上訴者，須提出上訴書狀，並應敘述「具體理由」
，為上訴必備之程式。所稱具體理由，必係依據卷內既有訴訟資
料或提出新事證，指摘或表明第一審判決有何採證、認事、用法
或量刑等足以影響判決本旨之不當或違法，而構成應予撤銷之具
體事由，始克相當；如未依上揭意旨指出具體事由，而僅泛言或
單憑當事人自我說詞，指摘原判決採證認事違法、用法不當、判
決不公、量刑過重等等，即屬未敘述具體理由，所提第二審上訴
不合法律上之程式，得不經言詞辯論，由第二審法院予以判決駁
回。本件上訴人甲○○不服第一審判決論處施用第一級毒品罪刑
（累犯，處有期徒刑一年），提起第二審上訴之理由稱：上訴人
係遇警盤查而先行自動從口袋取出海洛因一包向警自首，應得減
輕其刑，且上訴人於審判中坦承犯行，犯後態度良好，知所悔改
，第一審判決量刑過重等語，有其上訴狀在原審卷內可稽。原判
決說明本件係警方據報前往高雄縣鳳山市○○路與五甲一路口查
緝毒品交易，見上訴人行跡可疑即上前盤查其身分，上訴人欲取
出身分證時，經警目擊其外套內襯口袋有一包海洛因而予查獲等
情，有警訊筆錄及照片在卷可稽，上訴人顯非自首甚明。原判決
因認上訴人之第二審上訴理由僅係單憑其自我說詞，指摘第一審
判決量刑過重，非屬依據卷內訴訟資料執為指摘之具體理由，所
提第二審上訴不合法律上程式，乃不經言詞辯論，予以駁回。從
形式上觀察，原判決並無違背法令之情形。上訴意旨猶謂上訴人
之第二審上訴書狀已敘明具體理由云云，指摘原判決認事用法違
背法令，顯係誤解上開法定上訴第二審具體理由之涵意與相關法
律規定，核與首揭得為第三審上訴理由之違法情形，不相適合。
本件上訴違背法律上之程式，應予駁回。
據上論結，應依刑事訴訟法第三百九十五條前段，判決如主文。
中    華    民    國  九十八  年    八    月   二十   日
                      最高法院刑事第十庭
                          審判長法官  花  滿  堂
                                法官  黃  正  興
                                法官  陳  東  誥
                                法官  林  錦  芳
                                法官  洪  昌  宏
      本件正本證明與原本無異
                                      書  記  官
中    華    民    國  九十八  年    八    月  二十四  日
                                                      K


司法院資訊處製作；財團法人民間司法改革基金會備份。
